# 会報キックオフ

## 日時

9/3＠艇庫


## 参加者

宮、中村


## TODO

* 中村
    * 両主将と監督にインカレのコメントをもらう
    * 会報に掲載するコンテンツを整理する
    * OB側の人員を調整する  
 

* 宮
    * 溜まっている記事を整理する
    * 明宏印刷とのキックオフの日程を調整する
    * マネージャーの人員を調整する
 
## 会報の目的
* 各OBと漕艇部の活動をOBに向けて報告する
* 活動の記録を残す  
→将来的には記録のアーカイブはデジタル化したい（将来対応）


## コンテンツ
→全体的に改めて精緻化する

1. 各大会の報告、コメント（クルー、両首相）
    * WURCNewsに織り込まれているので、優先度低い  
    →コンテンツがまだ固まりきっていないため、インカレについては両主将と監督にコメントをもらう  
 
2. OB関連
    * コンテンツ
        * 各支部の活動報告
        * スカウト状況
        * 新艇購入状況
        * 物故者
        * 差し入れ
        * 会費納入のお願い  
 
    * 情報収集
        * 宮さんがOBからもらった情報を共有していく
        * 若手OBなど、中村がやった方が良さそうな部分は中村で捌く  
 
3. 大会記録
    * 艇名
    * 個人名
    * タイム
    * 担当コーチ


## スケジュール
* 年一回の発行で一度作成。

* 総会の資料と同梱して発送する  
→総会が3/3（土）の予定なので、2/24（土）がデッドライン  
→1月中に作成が完成するイメージ。2月はバッファとして確保。 

* 来週平日で明宏印刷とMTGをして、現状の作成方法についてキャッチアップする。  
→宮さんにて調整


## 体制検討
* OB
    * 中村
    * 村田（H27）  
    →中村にて調整

* 学生
    * 女子マネ（女子との連絡要員）  
    →宮さんにて調整  
    →大野さん？